臺灣台南地方法院民事判決　九十三年度訴字第一四七○號
　　原　　　告　　酉○○○○
　　法定代理人　　未○○
　　訴訟代理人　　何建宏律師
　　複　代理人　　徐朝琴律師
　　被　　　告　　辰○○
　　　　　　　　　亥○○○
　　　　　　　　　寅○○
　　　　　　　　　子○○
　　訴訟代理人　　天○○
　　被　　　告　　丑○○
　　　　　　　　　卯○○
　　訴訟代理人　　申○○
　　被　　　告　　癸○○
　　　　　　　　　乙○○
　　　　　　　　　甲○○
　　　　　　　　　戌○○○
　　　　　　　　　戊○○
　　　　　　　　　辛○○
　　　　　　　　　丙○○
　　　　　　　　　庚○○
　　　　　　　　　己○○
　　兼右三人
　　法定代理人　　壬○○
　　被　　　告　　丁○○
　　　　　　　　　午○○
　　兼右十四人
　　訴訟代理人　　巳○○
右當事人間請求土地所有權移轉登記事件，本院於民國九十四年三月二日言詞辯論終
結，判決如左：
    主      文
被告應就其被繼承人張楊金隨所有如附表所示之土地所有權辦理繼承登記後再移轉登
記予原告。
訴訟費用由被告負擔。
    事實及理由
甲、程序方面：
   一、按共同訴訟之被告數人，其住所不在一法院管轄區域內者，各該住所在地之
       法院俱有管轄權。但依第四條至前條規定有共同管轄法院者，由該法院管轄
       ；因不動產之物權或其分割或經界涉訟者，專屬不動產所在地之法院管轄。
       其他因不動產涉訟者，得由不動產所在地之法院管轄，民事訴訟法第二十條
       、第十條分別定有明文；又因不動產物權而涉訟者，雖應專屬不動產所在地
       之法院管轄，然因買賣、贈與或其他關於不動產之債權契約，請求履行時，
       則屬債法上之關係，而非不動產物權之訟爭，應不在專屬管轄之列（最高法
       院七十一年台上字第四七二二號判例意旨參照）。查被告辰○○、子○○、
       戌○○○、辛○○之住所，雖非設於本院管轄區域內，有戶籍謄本四件在卷
       可稽（見本院卷第四三、四九、五三、五五頁），然本件係原告本於債法上
       之買賣契約法律關係，請求被告辦理如附表所示不動產（下稱：系爭不動產
       ）繼承登記暨所有權移轉登記之不動產訴訟，且系爭不動產係坐落於本院管
       轄區域內，此依前開民事訴訟法第十條第二項、第二十條但書之規定，本院
       即為本件土地所有權移轉登記事件之共同管轄法院，自有管轄權，合先敘明
       。
   二、被告辰○○、亥○○○、寅○○、子○○均受合法之通知，無正當理由未於
       言詞辯論期日到場，核無民事訴訟法第三百八十六條各款所列情形，爰依原
       告之聲請，由其一造辯論而為判決。
乙、實體方面：
  一、原告主張：
  （一）原告於民國八十一年六月十一日向被告之被繼承人張楊金隨購買系爭土地，
        約定買賣價金為新台幣（下同）四百八十一萬零九百六十元，原告已全數支
        付完畢，被告之被繼承人張楊金隨自應履行出賣人之義務，將系爭土地之所
        有權移轉登記予原告，惟當時因考量土地增值稅額過高，致延緩辦理所有權
        移轉登記，目前土地增值稅額已有優惠減免措施，然被告之被繼承人張楊金
        隨已於八十五年二月七日死亡，被告分別係張楊金隨之直系血親卑親屬及再
        轉繼承人，自應繼承渠等被繼承人張楊金隨之出賣人義務，將系爭土地之所
        有權移轉登記予原告。又不動產所有權之移轉登記，性質上為處分行為，而
        系爭土地之所有權仍登記為被告之被繼承人張楊金隨名義，被告尚未就系爭
        土地辦理繼承登記，故被告應先辦理系爭土地之繼承登記後，再將系爭土地
        之所有權移轉予原告。
  （二）爰依買賣契約及繼承之法律關係，提起本件訴訟。並聲明：如主文所示。
  二、被告方面：
  （一）被告辰○○、亥○○○、寅○○未於言詞辯論期日到場，亦未提出書狀作何
        聲明或陳述。
  （二）被告子○○未於言詞辯論期日到場，惟據其前於準備程序期日到庭所為之陳
        述略以：伊對於原告之主張不爭執，並同意原告之本件請求。
  （三）被告丑○○、卯○○、癸○○、乙○○、甲○○、戌○○○、戊○○、辛○○、壬○○、丙○○、庚○○、己○○、丁○○、午○○、巳○○陳稱：渠
        等之被繼承人張楊金隨確實業將系爭土地出賣予原告，迄今仍未辦理所有權
        移轉登記，渠等對於原告之主張均不爭執，並同意原告之本件請求。
  三、得心證之理由：
  （一）查原告主張之事實，已據其提出與所述相符之土地登記謄本、不動產買賣合
        約書、現金支出傳票、匯款回條聯、戶籍登記簿、台南縣政府寺廟登記證、
        繼承系統表各一件、戶籍謄本十七件為證（見本院卷第九至六二頁）。又被
        告就渠等被繼承人張楊金隨之遺產，均無向本院聲請拋棄繼承或限定繼承一
        節，此有原告提出本院九十三年十一月二十九日九十三南院慶民雅字第０九
        三００四九三一三號函一紙在卷可參（見本院卷第一一三頁），則被告分別
        為張楊金隨之繼承人及再轉繼承人，應可認定。
  （二）被告辰○○、亥○○○、寅○○受合法通知，無正當理由未於言詞辯論期日
        到場，復未提出書狀爭執或否認原告之主張，以供本院審酌，依民事訴訟法
        第二百八十條第三項本文準用同法條第一項之規定，應視同自認原告主張之
        事實；又被告子○○，丑○○、卯○○、癸○○、乙○○、甲○○、戌○○○、戊○○、辛○○、壬○○、丙○○、庚○○、己○○、丁○○、午○○
        、巳○○對於原告主張之事實均不爭執，並同意原告之本件請求，綜合上開
        事證，堪信原告之主張為真實。
  （三）按物之出賣人，負交付其物於買受人並使其取得該物所有權之義務；不動產
        物權，依法律行為而取得設定、喪失及變更者，非經登記，不生效力；繼承
        人自繼承開始時，除本法另有規定外，承受被繼承人財產上之一切權利義務
        ，民法第三百四十八條第一項、第七百五十八條、第一千一百四十八條第一
        項前段分別定有明文。查被告之被繼承人張楊金隨既出賣系爭土地予原告，
        揆諸前揭法條規定，即應將系爭土地之所有權移轉登記為原告所有，惟被告
        之被繼承人張楊金隨已於八十五年二月七日死亡，被告分別為張楊金隨之繼
        承人及再轉繼承人，自應繼承渠等被繼承人張楊金隨之移轉系爭土地所有權
        予原告之義務。
  （四）次按因繼承、強制執行、公用徵收或法院之判決，於登記前已取得不動產物
        權者，非經登記，不得處分其物權，民法第第七百五十九條亦定有明文。查
        不動產所有權之移轉登記，性質上為處分行為，故不動產所有權人死亡時，
        其繼承人未辦理繼承登記以前，尚不得為之，是以，系爭土地之所有權仍登
        記為被告之被繼承人張楊金隨名義，被告尚未就系爭土地辦理繼承登記，業
        如前述，則原告提起本件所有權移轉登記之訴，合併請求被告應先辦理系爭
        土地之繼承登記，尚無不合，應予准許。
  四、綜上所述，本件原告本於買賣契約及繼承之法律關係，合併請求被告應先辦理
      系爭土地之繼承登記後，再移轉所有權登記為原告所有，為有理由，應予准許
      。
  五、本件事證已臻明確，兩造其餘攻擊、防禦方法及其他事證與主張，核對本件判
      斷不生影響，爰不一一論述，併此敘明。
  六、據上論結，本件原告之訴為有理由，依民事訴訟法第三百八十五條第一項前段
      、第七十八條、第八十五條第一項前段，判決如主文。
中　　　華　　　民　　　國　　九十四　　年　　　三　　　月　　二十三　　日
                                    臺灣臺南地方法院民事第一庭
~B法　　　官　張銘晃
右為正本係照原本作成。
如對本判決上訴，須於判決送達後廿日內向本院提出上訴狀。
中　　　華　　　民　　　國　　九十四　　年　　　三　　　月　　二十三　　日
~B法院書記官　鄭吉裕
~F0
~T40
 ┌───────────────────────────────────────────────────────────┐
 │附表：                                                                                                                │
 ├──────────────────┬─┬───────────┬────┬───┬──────────┬──────┤
 │土　　　 　地　 　　　坐  　　　　落│地│面                  積│所    有│權  利│登                記│原 告 主 張 │
 ├───┬────┬─────────┤  ├───────────┤        │      │                    │            │
 │縣　市│鄉鎮市區○段   （ 地 　號 ）│目│平     方     公    尺│權    人│範  圍│日                期│權 利 範 圍 │
 ├───┼────┼─────────┼─┼───────────┼────┼───┼──────────┼──────┤
 │台南縣│新 市 鄉○○○○段一一二之一│建│五六八平方公尺        │張楊金隨│全部  │七十三年七月二十六日│全部        │
 └───┴────┴─────────┴─┴───────────┴────┴───┴──────────┴──────┘
